臺灣臺中地方法院刑事判決　　　　　　 100年度易字第1698號
公　訴　人　臺灣臺中地方法院檢察署檢察官
被　　　告　黃紹峻
上列被告因毒品危害防制條例案件，經檢察官提起公訴（100 年
度毒偵字第509 號），本院判決如下：
    主    文
黃紹峻施用第二級毒品，累犯，處有期徒刑肆月，如易科罰金，
以新臺幣壹仟元折算壹日。
    犯罪事實
一、黃紹峻於民國97年間因施用毒品案件，經本院以97年度毒聲
    字第1026號裁定送觀察、勒戒後，因無繼續施用傾向，於98
    年2 月4 日執行觀察、勒戒完畢釋放，並經臺灣臺中地方法
    院檢察署檢察官以97年度毒偵字第4742號為不起訴處分。又
    於98年間因詐欺案件，經本院以98年度豐簡字第387 號判決
    判處有期徒刑3 月確定，甫於98年11月12日易服社會勞動執
    行完畢。詎仍不知悔改，於前開觀察、勒戒執行完畢釋放後
    5 年內，又基於施用第二級毒品之犯意，於100 年2 月1 日
    早上7 、8 時許，在高雄市亞歷山大汽車旅館內，以將第二
    級毒品甲基安非他命置入玻璃球內燒烤吸食其煙霧之方式，
    施用第二級毒品甲基安非他命1 次。嗣於100 年2 月1 日下
    午5 時許，為警持搜索票在其位於臺中市北區○○○○街45
    號501 室租屋處及文昌東一街59號旁停車場搜索查獲，並扣
    得第二級毒品甲基安非他命4 包（送驗淨重合計5.4018公克
    ，驗餘淨重合計5.3986公克）、K 他命9 包（合計毛重35.4
    1 公克）、行動電話4 支、SIM 卡7 張等物品（上開毒品及
    物品均係其另涉犯持有第三級毒品及意圖販賣而持有第二級
    毒品罪嫌所查扣之證物）。
二、案經彰化縣警察局報告臺灣臺中地方法院檢察署檢察官偵查
    起訴。
    理    由
一、除法律另有規定外，實施刑事訴訟程序之公務員因違背法定
    程序取得之證據，其有無證據能力之認定，應審酌人權保障
    及公共利益之均衡維護，刑事訴訟法第158 條之4 定有明文
    。本案所引用之非供述證據，並無證據證明係實施刑事訴訟
    程序之公務員違背法定程序所取得，且均經本院於審判期日
    予以調查，自均具有證據能力。
二、上開犯罪事實，業據被告黃紹峻於本院審理中坦承不諱（見
    本院卷第12頁），且被告前揭採尿送驗結果，確呈甲基安非
    他命陽性反應，有詮昕科技股份有限公司濫用藥物尿液檢驗
    報告、勘察採證同意書、彰化縣警察局委託檢驗尿液代號與
    真實姓名對照認證單各1 份附卷可稽（見偵查卷第17頁、警
    卷第30、31頁）；且扣案透明晶體4 包經送檢驗結果，確含
    有第二級毒品甲基安非他命成份（送驗淨重合計5.4018公克
    ，驗餘淨重合計5.3986公克），有行政院衛生署草屯療養院
    100 年3 月2 日草療鑑字第1000200173號鑑定書1 紙在卷可
    憑（見偵查卷第18頁），足見被告之自白核與事實相符，洵
    堪採為論罪科刑之依據。又被告曾於97年間因施用毒品案件
    ，經觀察、勒戒後，認無繼續施用毒品之傾向，於98年2 月
    4 日觀察勒戒執行完畢釋放，並由臺灣臺中地方法案檢察署
    檢察官以97年度毒偵字第4742號為不起訴處分確定之事實，
    有臺灣高等法院被告前案紀錄表及刑案資料查註紀錄表各1
    份在卷可憑。是被告於前案觀察、勒戒執行完畢釋放後5 年
    內，再犯本案施用第二級毒品甲基安非他命之犯行，事證明
    確，應依法論科。
三、按甲基安非他命係毒品危害防制條例第2 條第2 項第2 款所
    稱第二級毒品，不得非法持有、施用。核被告所為，係犯毒
    品危害防制條例第10條第2 項之施用第二級毒品罪。其持有
    第二級毒品後進而施用，持有之低度行為，應為施用之高度
    行為所吸收，不另論罪。又被告有犯罪事實欄一所載之前科
    ，甫於98年11月12日易服社會勞動執行完畢乙節，有被告前
    案紀錄表在卷可憑，其受徒刑之執行完畢後，5 年內故意再
    犯本件有期徒刑以上之罪，為累犯，應依刑法第47條第1 項
    規定，加重其刑。爰審酌被告於觀察勒戒執行完畢釋放，猶
    未能徹底戒絕毒品，再犯本件施用毒品犯行，足見其戒絕毒
    癮之意志不堅，未能體悟施用毒品對自己、家人造成之傷害
    及社會之負擔，惟念其犯後坦承犯行，態度良好，其施用毒
    品並無危害他人，犯罪手段尚屬平和，暨施用毒品者均有相
    當程度之成癮性及心理依賴，其犯罪心態與一般刑事犯罪之
    本質並不相同，應側重適當之醫學治療及心理矯治為宜等一
    切情狀，量處如主文所示之刑，並斟酌本件犯罪情節之輕重
    ，及被告之經濟狀況為勉持、智識程度為高職肄業等情（參
    警卷調查筆錄受詢問人欄所載），諭知以新臺幣1 千元折算
    1 日之易科罰金折算標準。至查扣之甲基安非他命毒品4 包
    （送驗淨重合計5.4018公克，驗餘淨重合計5.3986公克）、
    K 他命9 包（合計毛重35.41 公克）、行動電話4 支、SIM
    卡7 張，係被告另涉犯持有第三級毒品及意圖販賣而持有第
    二級毒品罪嫌所查扣之證物，有上開前案紀錄表及臺灣臺中
    地方法院檢察署檢察官100 年度偵字第3229號起訴書在卷可
    憑（本院卷第14至16頁），與本案並無關聯性，爰不為沒收
    銷燬或沒收之宣告，附此敘明。
據上論斷，應依刑事訴訟法第284 條之1 、第299 條第1 項前段
，毒品危害防制條例第10條第2 項，刑法第11條前段、第47條1
項、第41條1 項前段，判決如主文。
本案經檢察官陳雅瑩到庭執行職務。
中    華    民    國   100    年    6     月    27    日
                  刑事第十一庭  法  官  廖純卿
以上正本證明與原本無異。
如不服本判決應於收受判決後10日內向本院提出上訴書狀，並應
敘述具體理由；其未敘述上訴理由者，應於上訴期間屆滿後20日
內向本院補提理由書（均須按他造當事人之人數附繕本）「切勿
逕送上級法院」。
                                書記官  柳寶倫
中    華    民    國   100    年    6     月    27    日
附錄論罪科刑法條
毒品危害防制條例第10條
施用第一級毒品者，處 6 月以上 5 年以下有期徒刑。
施用第二級毒品者，處 3 年以下有期徒刑。